臺灣板橋地方法院刑事判決　　　　　　　　　　　　　　九十三年度訴緝字第八號
　　公　訴　人　台灣板橋地方法院檢察署檢察官
　　被　　　告　甲○○
　　選任辯護人　陳鼎正律師
　　　　　　　　廖克明律師
右列被告因違反毒品危害防制條例案件，經檢察官提起公訴（九十一年度毒偵字第三
四五０號），本院依簡式審判程序，判決如左：
    主  文
甲○○施用第一級毒品，累犯，處有期徒刑捌月。
    事  實
一、甲○○前因犯懲治盜匪條例及侵占案件，經台灣高等法院八十三年度上訴字第六
    二五六號、台灣桃園地方法院八十四年度易字第二六八號，分別判處有期徒刑八
    年及七月確定，上開二罪經定應執行刑後，於民國八十八年八月四日假釋出獄付
    保護管束，甫於九十二年五月二十九日保護管束期滿，以已執行論。又其前因施
    用第二級毒品案件，經本院依檢察官聲請，以八十九年度毒聲字第六０二九號、
    九十年度毒聲字第四九五號裁定先後送觀察、勒戒後，因戒治成效良好，由本院
    以九十年度毒聲字第四二三一號裁定停止戒治付保護管束，保護管束期滿後，再
    由台灣板橋地方法院檢察署檢察官於九十一年二月二十二日以九十一年度戒毒偵
    字第一０一號為不起訴處分在案。詎猶不知悔改，竟於九十一年六月十七日十二
    時三十分許為警採尿前回溯二十六小時內之某時，在不詳地點，以針筒注射之方
    式，施用第一級毒品海洛因一次；嗣因其為列管毒品人口，經警於同日十二時三
    十分許採集尿液送驗後始查悉上情。
二、案經台北縣政府警察局樹林分局移送台灣板橋地方法院檢察署檢察官偵查起訴，
    被告甲○○於本院準備程序進行中，就被訴之事實為有罪之陳述，經告知簡式審
    判程序之旨，並聽取公訴人、被告及辯護人之意見後，本院合議庭裁定由受命法
    官獨任進行簡式審判程序。
    理  由
一、右揭事實，業據被告甲○○於本院準備程序、審理中自白不諱，其於九十一年六
    月十七日為警採集之尿液檢體，經送台灣科技股份有限公司以酵素免疫法初驗、
    氣相層析質譜儀法覆驗，結果亦呈現鴉片類陽性反應，有該公司九十一年六月二
    十六日出具之濫用藥物尿液檢驗報告一份、列管毒品人口尿液檢體採集送驗紀錄
    表一紙在卷足參，而按海洛因係由嗎啡經化學合成之半人工合成品，其毒性倍於
    嗎啡，其施打或吸食後經人體代謝作用而分解成毒性較低之嗎啡，而於尿液中被
    檢測出，故吸食或施打海洛因在尿液中均以嗎啡型態被檢測出，且尿液中能否檢
    驗出嗎啡陽性反應，與其投與量、投與途徑、採尿時間、個人體質及檢測方法之
    靈敏度有關，國外曾有文獻報導注射六毫克之海洛因鹽酸鹽，其代謝物嗎啡之平
    均檢出時限約為二十六小時，此為本院職務上已知之事項，並經行政院衛生署藥
    物食品檢驗局於八十一年九月八日以藥檢一字第八一一四八八五號函述綦詳，足
    認被告於本院準備程序、審理中之自白，核與事實相符，得採為判決之基礎，其
    於警訊中否認施用，則洵屬卸責之詞，並非可採。再查被告前因施用第二級毒品
    案件，經本院依檢察官聲請，先後以八十九年度毒聲字第六０二九號、九十年度
    毒聲字第四九五號裁定先後送觀察、勒戒後，因戒治成效良好，由本院以九十年
    度毒聲字第四二三一號裁定停止戒治付保護管束，保護管束期滿後，再由台灣板
    橋地方法院檢察署檢察官於九十一年二月二十二日以九十一年度戒毒偵字第一０
    一號為不起訴處分在案等情，另有上開不起訴處分書、本院各該裁定及台灣高等
    法院被告全國前案紀錄表一份在卷供憑。綜上所述，本案事證明確，被告犯行堪
    予認定，應依法論科。
二、核被告甲○○所為，係違反毒品危害防制條例第十條第一項之施用第一級毒品罪
    。其持有第一級毒品海洛因之低度行為，為施用之高度行為所吸收，不另論罪。
    被告前因犯懲治盜匪條例及侵占案件，經台灣高等法院八十三年度上訴字第六二
    五六號、台灣桃園地方法院八十四年度易字第二六八號，分別判處有期徒刑八年
    及七月確定，上開二罪經定應執行刑後，於民國八十八年八月四日假釋出獄付保
    護管束，甫於九十二年五月二十九日保護管束期滿，以已執行論，有台灣高等法
    院被告全國前案紀錄表一份在卷足憑，其受有期徒刑之執行完畢，五年內再犯本
    件有期徒刑以上之罪，為累犯，應依法加重其刑。爰審酌被告前已因施用毒品，
    獲不起訴處分之寬典，竟仍漠視法律之禁制，惟其施用毒品所生危害，實以自殘
    自我身心健康為主，對於一般社會大眾之生命、身體、財產等法益，尚無明顯立
    即之實害，暨其犯罪之動機、目的、手段、施用期間等一切情狀，量處如主文所
    示之刑。末查被告雖自承以注射針筒施用海洛因，惟該物並未扣案，且被告於本
    院審理中亦供承：注射針筒伊買來施打毒品後，已經丟棄等情，無證據足證該注
    射針筒尚屬存在，爰不併予宣告沒收，附此敘明。
據上論斷，應依刑事訴訟法第二百七十三條之一第一項、第二百九十九條第一項前段
，毒品危害防制條例第十條第一項，刑法第十一條前段、第四十七條，判決如主文。
本案由檢察官王金聰、王秀慧提起公訴，經檢察官張云綺到庭執行職務。
中      華      民      國    九十三    年      一      月     三十     日
    臺灣板橋地方法院刑事第八庭
                                    法  官  劉  元  斐
右正本證明與原本無異。
如不服本判決，應於判決送達後十日內向本院提出上訴狀 (應附繕本) ，上訴於臺灣
高等法院。
                                          書記官    郭玉芬
中      華      民      國      九十三      年    二    月        四    日
附錄本案論罪科刑所引法條：
毒品危害防制條例第十條：
施用第一級毒品者，處六月以上五年以下有期徒刑。
施用第二級毒品者，處三年以下有期徒刑。
